臺灣臺南地方法院刑事判決　　　　　　　 96年度訴字第740號
公　訴　人　臺灣臺南地方法院檢察署檢察官曲鴻煜
被　　　告　甲○○
指定辯護人　黃慕容　律師
上列被告因違反毒品危害防制條例案件，經檢察官提起公訴（96
年度偵字第6208號），本院判決如下：
    主  文
甲○○轉讓第二級毒品，累犯，處有期徒刑壹年，減為有期徒刑
陸月；又販賣第二級毒品，累犯，處有期徒刑柒年陸月，扣案二
級毒品安非他命含包裝袋毛重拾肆點伍公克沒收銷燬之，包裝袋
拾玖個及販賣毒品所得新臺幣仟元均沒收。應執行有期徒刑柒
年拾月，扣案二級毒品安非他命含包裝袋毛重拾肆點伍公克沒收
銷燬之，包裝袋拾玖個及販賣毒品所得新臺幣仟元均沒收。
    事  實
一、甲○○曾因違反毒品危害防制條例及妨害家庭等案件，經本
    院分別判處有期徒刑六月（施用毒品）、四月（妨害家庭）
    、八月（施用毒品）、十月（轉讓毒品）確定，上開妨害家
    庭與轉讓毒品二罪經定應執行刑為有期徒刑一年，與施用毒
    品二罪接續執行，嗣因縮短刑期假釋付保護管束出獄，於民
    國九十四年六月四日保護管束期滿假釋未經撤銷，視為刑之
    執行完畢，猶不知悔改。緣曾與甲○○一起購買第二級毒品
    安非他命（下稱安非他命）之乙○○，於九十六年四月初某
    日起至同年月十二日間之某不詳時日，前往甲○○位於臺南
    市○區○○街四十巷十二號住處拜訪，因當時乙○○無資力
    與甲○○一同購買安非他命，遂向甲○○索取，甲○○明知
    安非他命係毒品危害防制條例第二條第二項第二款所明定之
    第二級毒品，不得非法轉讓，仍基於轉讓安非他命之犯意，
    無償提供單次可以施用完畢之微量安非他命與乙○○一次。
    甲○○於九十六年四月十二日某不詳時間向不詳之人買得安
    非他命後，乙○○於同日十七時三十分許前往甲○○上開住
    處，以新臺幣（下同）三千元代價向甲○○購買安非他命，
    甲○○明知安非他命亦不得非法販賣，竟基於意圖營利販賣
    安非他命之犯意，出售二包安非他命（其中一包毛重零點五
    公克，另一包毛重零點零五公克）與乙○○，乙○○完成交
    易甫步出甲○○住處，即當場遭警查獲，並循線扣得甲○○
    所有之安非他命九大包、十小包（含包裝袋毛重十四點五公
    克，一公克重共十包、零點五公克重共九包，起訴書記載含
    袋毛重五點五公克有誤）以及販毒所得三千元（千元紙鈔二
    張、百元紙鈔十張），因而查獲上情。
二、案經臺南市警察局第一分局報告臺灣臺南地方法院檢察署檢
    察官偵查後提起公訴。
    理  由
一、上開犯罪事實，業據被告甲○○於本院審理時自白承認（見
    本院卷第二三、二四、四四、四八頁），核與證人即安非他
    命受讓暨買受人乙○○所為證詞相符（見警卷第三至五頁，
    偵查卷第十七至十九頁、第四十至四一頁，業據被告同意有
    證據能力），而乙○○因施用甲○○所賣與之安非他命，致
    其送驗尿液結果呈安非他命類陽性反應，有濫用藥物尿液檢
    驗報告及年籍對照名冊各一紙附卷可稽（見警卷第二三頁，
    本院卷第六三頁），查獲當時亦有拍攝蒐證照片十六張可佐
    （見警卷第二七至三十頁），另扣得被告販毒所得三千元及
    供販賣之安非他命結晶體十九包（見警卷第十三頁，另吸食
    器一組與本案無關），扣案之白色結晶體十九包含包裝袋毛
    重十四點五公克（一公克重共十包、零點五公克重共九包）
    ，以聯勤二○四廠製造之毒品檢驗盒試劑初步檢驗結果，含
    有第二級毒品安非他命成分，有臺南市警察局第一分局查獲
    毒品初步檢驗報告單一紙在卷可稽（見警卷第十八頁），則
    上開扣案白色結晶體確屬第二級毒品安非他命無疑，足認被
    告自白確與事實相符。而販賣安非他命風險極高，本案又查
    獲二種不同重量及包裝形式之安非他命，如係供自己施用，
    尚不須如此大費周章分成不同重量包裝，足見被告係以較低
    價格販入，再以較高價格售出，從中賺取差額利潤。綜上，
    本案事證明確，被告犯行應堪認定。
二、至於起訴意旨認為被告甲○○係於九十六年四月初，在其住
    處以一千元之價格出售一小包安非他命與乙○○，因認被告
    甲○○就此涉犯違反毒品危害防制條例第四條第二項販賣安
    非他命罪嫌。起訴意旨認被告涉有前揭犯行，係以前揭事實
    有證人乙○○之證述，扣案毒品及販毒所得等證據，作為主
    要論據。訊據被告甲○○則堅決否認有販賣第二級毒品犯行
    ，辯稱：「九十六年四月初那一次是乙○○前來，要與我一
    起購買安非他命，因為乙○○錢不夠不能一起購買，我便將
    一次可以施用完畢的安非他命無償轉讓給乙○○吸食，也沒
    有向乙○○收錢，那次並不是販賣安非他命」等語（見本院
    卷第二二至二三頁）。
  (一)查證人乙○○於本院審理時，自陳其於九十六年四月十二日
    遭查獲並執行觀察勒戒處分，同年五月三十一日經釋放後，
    於同年六月一日發生車禍撞到頭部，以致之前發生的許多事
    無法記憶等語（見本院卷第七七至七九頁）。但證人乙○○
    於九十六年四月十二日初次偵訊中，表示查獲當日有向被告
    購買價值三千元之安非他命二包，但未付錢（見偵查卷第四
    頁，惟此與被告甲○○坦承該次確實有販賣安非他命並收受
    三千元之陳述不合，顯見被告甲○○此次並未刻意配合證人
    說詞以圖脫免罪責，益見證人此處陳述有嚴重瑕疵）；而證
    人於九十六年四月十七日偵查中，乃完全否認曾向被告購買
    安非他命，而是與被告一起向藥頭購買（見偵查卷第十七至
    十八頁）；於九十六年六月四日又表示未曾有向被告買零的
    ，而被告當場交付毒品與證人吸食後，證人旋即回家之情形
    （見偵查卷第四十頁）；但證人於警詢時又表示，「我於四
    月初向甲○○購買安非他命，十二日再向甲○○買安非他命
    ，查獲的三千元是我還甲○○上次買毒品的錢，查獲當日我
    還了三千元」（見警卷第四頁）。證人上開四次陳述前後完
    全不一，更與被告所為陳述不合。再者，起訴意旨既主張【
    九十四年四月初證人乙○○向被告甲○○以一千元購買一包
    安非他命】，但該證人竟稱【四月十二日查獲之三千元是歸
    還那次購買安非他命之欠款】，顯然有關買賣安非他命之價
    金部分完全不能合致。因此，單以證人乙○○歷次所為證述
    ，有關對於有無向被告購買安非他命，價金為何，當時有無
    交付金錢或欠帳等攸關販賣毒品構成要件之待證事實，有多
    處明顯重大瑕疵，當認證人乙○○歷次所為證言，不足以作
    為不利被告之認定。
  (二)綜上，被告甲○○被訴於九十六年四月初販賣第二級毒品部
    分，因不能證明，本應為無罪之諭知，惟起訴意旨此部分與
    被告前揭轉讓第二級毒品犯罪事實之論罪科刑部分，僅就有
    償或無償有所差異，但起訴事實之社會基本事實既屬同一，
    ，本院就此部分認應依刑事訴訟法第三百條予以變更起訴法
    條並已為罪名告知（見本院卷第二三頁），併此敘明。
三、安非他命係毒品危害防制條例第二條第二項第二款所明定之
    第二級毒品。核被告所為，係違反同條例第四條第二項販賣
    第二級毒品罪及第八條第二項轉讓第二級毒品罪（轉讓第二
    級毒品罪係自起訴販賣第二級毒品罪所變更，已如前述）。
    其持有安非他命後進而轉讓及販賣他人，先前之持有行為，
    為嗣後之轉讓及販賣行為所吸收，不另論罪。另被告有如前
    述犯罪事實所載前科，假釋後於九十四年六月四日保護管束
    期滿假釋未經撤銷，視為刑之執行完畢，有臺灣高等法院被
    告前案紀錄表一份在卷可憑（見本院卷第八五至九八頁），
    其受有期徒刑之執行完畢，五年以內再犯本件有期徒刑以上
    之罪，為刑法第四十七條第一項之累犯，因無期徒刑依刑法
    第六十五條第一項之規定，不得加重，僅就販賣第二級毒品
    法定刑為七年以上有期徒刑部分加重其刑，轉讓第二級毒品
    部分亦加重其刑。至於毒品危害防制條例第八條第六項固規
    定：「轉讓毒品達一定數量者，加重其刑至二分之一，其標
    準由行政院定之。」而行政院於九十三年一月七日訂定「轉
    讓持有毒品加重其刑之數量標準」，其第二條第一項第二款
    、第二項則規定：「轉讓第二級毒品淨重達十公克以上者，
    加重其刑至二分之一。所稱淨重，指除去包裝後之毒品重量
    。」惟查本件被告甲○○轉讓與乙○○之次數僅有一次，轉
    讓數量僅能施用一次完畢，以此推算應不至超過淨重十公克
    之數量，自不能再以上開規定更加重其刑，併此敘明。爰審
    酌被告曾有多次施用毒品前科，竟將所施用之安非他命轉讓
    與乙○○，又貪圖不法利益，再販賣毒品供乙○○施用，戕
    害他人身心健康至鉅，嚴重危害社會秩序，但被告最後能坦
    承犯罪，確實表現悔意，並斟酌其犯罪所得、販賣次數及期
    間等一切情狀，分別量處如主文所示之刑。而被告所犯轉讓
    第二級毒品罪之犯罪時間及罪名，合於中華民國九十六年罪
    犯減刑條例應予減刑之要件，應依同條例第二條第一項第三
    款之規定予以減刑，再與販賣第二級毒品罪定應執行刑，以
    資懲儆。扣案第二級毒品安非他命十九包（含包裝袋毛重十
    四點五公克，一公克重共十包、零點五公克重共九包），乃
    查獲之毒品，應依毒品危害防制條例第十八條第一項前段規
    定沒收銷燬之。販賣毒品所得三千元，應依毒品危害防制條
    例第十九條第一項之規定併予宣告沒收。而扣案包裝毒品用
    之包裝袋十九個，係被告所有供犯本罪所用之物，業據被告
    供認在卷，又非屬毒品危害防制條例第十八條第一項前段專
    供施用第一、二級毒品之器具，亦應同依刑法第三十八條第
    一項第二款規定，宣告沒收之。
據上論斷，應依刑事訴訟法第二百九十九條第一項前段、第三百
條，毒品危害防制條例第四條第二項、第八條第二項、第十八條
第一項前段、第十九條第一項，刑法第十一條前段、第四十七條
第一項、第五十一條第五款、第三十八條第一項第二款，中華民
國九十六年罪犯減刑條例第二條第一項第三款、第十一條，判決
如主文。
本案經檢察官黃信勇到庭執行職務。
中　　華　　民　　國　　96　　年　　 9　　月　　4　　 日
　　　　　　　刑事第八庭    審判長法　官　彭喜有
                                  法　官　盧鳳田
                                  法　官　李東柏
以上正本證明與原本無異
如不服本判決應於收受本判後10日內向本院提出上訴書狀，並應
敘述具體理由。如未敘述上訴理由者，應於上訴期間屆滿後20日
內向本院補提理由書狀（均須按他造當事人之人數附繕本）「切
勿逕送上級法院」。
　      　　　　　　　　　　　　　書記官　簡湘雲
中　　華　　民　　國　　96　　年　　 9　　月　　4　　 日
附錄本案論罪科刑法條全文：
毒品危害防制條例第四條第二項
製造、運輸、販賣第二級毒品者，處無期徒刑或七年以上有期徒
刑，得併科新臺幣七百萬元以下罰金。
毒品危害防制條例第八條第二項
轉讓第二級毒品者，處六月以上五年以下有期徒刑，得併科新臺
幣七十萬元以下罰金。
